# 与资产相关政府补助

提问人：709046552 时间：2018-05-11 22:57:11
请问陈版，我公司取得 800 万政府补助，计入递延收益，本年用补助款购买固定资产 116 万，进项税 16 万，递延收益如何结转，结转多少？递延收益何时确认递延所得税？

回答人：chenyiwei
1 、可抵扣的进项税额不构成固定资产的购建成本。本案例中可结转到其他收益的递延收益不超过该项固定资产在本期计提的折旧金额。 2 、递延收益如果在收到时全额计入应纳税所得额，后续固定资产使用期间确认的其他收益不再征税的，则可以在日后固定资产折旧期间可产生足够多的应纳税所得额的前提下，在收到递延收益的年度确认递延所得税资产。

提问人：709046552 时间：2018-05-12 08:44:56
陈版，政府补助是按照递延收益余额，形成资产余额分别考虑递延所得税，还是合并考虑？

回答人：chenyiwei
可以合并考虑。此时的递延所得税符合按净额列报的条件。